【裁判字號】    92,交抗,307
【裁判日期】    920414
【裁判案由】    違反道路交通管理處罰條例
【裁判全文】
臺灣高等法院交通事件裁定                        九十二年度交抗字第三０七號
    抗  告  人
    即受處分人  甲○○
右抗告人因違反道路交通管理處罰條例案件，不服台灣板橋地方法院中華民國九十二
年二月二十日裁定（九十二年度交聲字第四五三號、第四六六號；原處分案號：北市
裁三字第裁二二─Ｃ00000000號、二二─Ｃ00000000號），提起抗
告，本院裁定如左：
    主  文
抗告駁回。
    理  由
一、按「人行道」係指為專供行人通行之騎樓、走廊，及劃設供行人行走之地面道路
    ，與人行天橋及人行地下道，道路交通管理處罰條例第三條第三款定有明文，而
    橋樑、隧道、圓環、障礙物對面、鐵路平交道、「人行道」、行人穿越道、快車
    道等處，不得臨時停車，道路交通安全規則第一百十一條第一項第一款亦著有明
    文。又汽車駕駛人在禁止臨時停車處所停車者，處新臺幣（下同）六百元以上一
    千二百元以下罰鍰，道路交通管理處罰條例第五十六條第一項第一款並定有明文
    。
二、本件原裁定意旨略以：異議人即受處分人分別於九十一年十二月九日十一時十七
    分許、九十一年十二月十二日十六時九分許，將車牌號碼ＯＹＯ─三四一號重機
    車違規停放在臺北縣中和市○○路之禁止臨時停車處所之違規事實，有警方於現
    場所拍攝之照片二幀在卷可稽，依照片所示，異議人係將上開重機車停放在供行
    人通行之騎樓，即上揭所示之「人行道」，而人行道既不得臨時停車，故認異議
    人確有在禁止臨時停車處所停車無訛。異議人自不能以警察只拍照未於現場放置
    違規通知單及其自認並未擋到車輛或行人之通行等為解免違規責任之藉口。因認
    聲明異議無理由，而裁定駁回其異議等語，經核並無不合。
三、本件抗告人抗告意旨略以：其所停放的地點自認並沒有擋到車輛或行人之通行，
    並且停放在大樓所劃的線內，且其係在接到第一張罰單後才警覺，之後十天內共
    收到三張罰單，由於警察只拍照，並未放置違規通知單，已有瑕疵，其已繳交第
    一張罰單，請求撤銷另二張罰單，且警員之行政瑕疵，無法保護人民正當合理之
    信賴云云。惟查抗告人分別於九十一年十二月九日十一時十七分許、九十一年十
    二月十二日十六時九分許，將車牌號碼ＯＹＯ─三四一號重機車違規停放在臺北
    縣中和市○○路之禁止臨時停車處所之違規事實，有警方於現場所拍攝之照片二
    幀在卷可稽，依前揭現場照片所示，抗告人顯係將重機車停放在供行人通行之騎
    樓，即道路交通管理處罰條例第三條第三款所稱之「人行道」，而人行道不得臨
    時停車，已如首揭條文所示，是抗告人確有在禁止臨時停車處所停車無訛。抗告
    人自不能以警察只拍照未於現場放置違規通知單及其自認並未擋到車輛或行人之
    通行等為解免違規責任之藉口。從而，原處分機關依道路交通管理處罰條例第五
    十六條第一項第一款規定，各裁處罰鍰六百元，於法並無不合，且所科處罰為該
    條項罰則之最低度罰，量罰已至為寬厚，抗告人請求撤銷原處分，顯無理由，原
    裁定因而駁回其聲明異議，並無不當，抗告人仍執陳詞指摘原裁定不當，其抗告
    為無理由，應予駁回。
四、據上論結，應依道路交通案件處理辦法第二十六條，道路交通管理處罰條例第八
    十九條，刑事訴訟法第四百十二條，裁定如主文。
中      華      民      國    九十二    年      四      月     十四     日
                              台灣高等法院交通法庭
                                  審判長法  官  陳  正  雄
                                        法  官  許  宗  和
                                        法  官  許  錦  印
右正本證明與原本無異。
不得再抗告。
                                        書記官  楊  妙  恩
中      華      民      國    九十二    年      四      月     十六     日


司法院資訊處製作；財團法人民間司法改革基金會備份。
